臺灣臺中地方法院交通事件裁定　　　　　　　　　　九十三年度交聲字第五八五號
　　原處分機關　交通部公路總局臺中市監理站
　　受 處分 人　甲○○
右列受處分人因違反道路交通管理處罰條例案件，對於交通部公路總局臺中市監理站
民國九十三年八月十六日所為之裁決（裁監稽違字第裁六一─Ｚ00000000號
裁決書），聲明異議，本院裁定如左：
    主  文
異議駁回。
    理  由
一、原處分機關略以：受處分人甲○○，於民國九十三年六月二十八日七時二十七分
    許，因其駕駛之車號ＳＢ─五七三號自用大貨車，在國道三號公路南下一九四公
    里處，因裝載危險物品液化石油氣（ＵＮＮＯ‧一○七五號─聯合國物質編號）
    行駛中線車道，亦即未依規定車道行駛之違規事實，為內政部警政署國道公路警
    察局第七警察隊員警依法當場舉發，受處分人於期限前提出申訴，經向原舉發機
    關查證違規屬實，該站遂於民國九十三年八月十六日以裁監稽違字第裁六一─Ｚ
    00000000號裁決書，裁處受處分人違反道路交通管理處罰條例第三十三
    條第一項及第六十三條第一項第一款之規定，處罰鍰新臺幣三千元整，並記違規
    點數一點，逾期則依違反道路交通管理事件統一裁罰標準表及裁決書處罰主文裁
    處，於法並無不合等語。
二、受處分人甲○○則以：於行駛中二高快官至草屯段，因前車速度較慢，於檢視前
    後車無來車情況下，借用中線車道，暫行變換車道行駛，因載重大車行駛要回到
    原有外線慢車道，需要一點時間，並且最重要的是確保安全，交通警員於路邊彎
    處發現本車行駛中線道路，誤以為本車行駛中線車道，交通手冊規定，前方同行
    在外側之車輛，如遇事故或特殊情況下，可在安全情形下，暫借中線車道，並回
    到慢車道行駛，本人確實如此遵行，請查明，爰聲明異議云云。
三、按汽車裝載時，有裝載危險物品未依規定路線、時間行駛之情形者，處汽車駕駛
    人新臺幣三千元以上九千元以下罰鍰，並責令改正或禁止通行；汽車行駛於高速
    公路或設站管制之道路，而不遵管制之規定者，處汽車駕駛人新臺幣三千元以上
    六千元以下罰鍰；汽車駕駛人違反第三十三條之情形者，記違規點數一點；車輛
    裝載危險物品應遵守之事項：(十七)、行經高速公路時，應行駛外側車道，並禁止變
    換車道；裝載危險物品車輛，行駛路線經高速公路時，接受申請之公路監理機關
    應依高速公路管理機關認可之路段、時段核發臨時通行證並以副本分送高速公路
    管理機關及公路警察機關。道路交通管理處罰條例第三十條第一項第八款後段、
    第三十三條第一項、第六十三條第一項第一款及道路交通安全規則第八十四條第
    一項第十七款、第二項與違反道路交通管理事件統一裁罰標準表分別定有明文。
四、經查：受處分人甲○○，於上開時、地，駕駛之車號ＳＢ─五七三號自用大貨車
    ，因裝載危險物品液化石油氣行駛中線車道，亦即未依規定車道行駛之違規事實
    ，為內政部警政署國道公路警察局第七警察隊員警當場舉發等情，非但為受處分
    人於異議狀所承認，並有原舉發機關員警舉發之違反道路交通管理事件通知單一
    紙與裁決書一份在案可稽。雖受處分人以上開情詞置辯，惟經本院檢視卷附之資
    料得知：案內車輛裝載危險物品，於同向三車道路段變換行駛中線車道，執勤人
    員舉發該車是項違規時，已於違規通知單內詳述記明違規事實，此亦有原舉發機
    關民國九十三年七月二十七日之書函在卷可佐。又據原舉發機關之執勤員警即證
    人李永和，於民國九十三年九月十日到院結證稱：「當天我們執行機動巡邏勤務
    ，在七點二十七分時發現異議人開大貨車裝載危險物品行駛在中線車道，因依規
    定裝載危險物品之車輛不得行駛於中線車道，只能行駛外線車道，所以我們將他
    舉發」、「異議人的前車車速並未低於六十公里，大約七十公里」等語。況受處
    分人於接受本院訊問時亦自承認：「我是因前車速度較慢，在前後無來車的情況
    下，才會暫時借用中線車道行駛」、「（該處有無工事或圍籬？）答：沒有」等
    語。查高速公路就裝載危險物品之大貨車既已明文規定應行駛外側車道，並禁止
    變換車道，而就未依規定路線行駛者予以處罰，則任何裝載危險物品之大貨車，
    皆應依照該規定行駛外側車道並禁止變換車道，此係維護高速公路之交通秩序與
    安全而設之特別規定，而與一般大型貨車有極大之區別。受處分人雖辯稱「如遇
    事故或特殊情況下，可在安全情形下，暫借中線車道」云云，既誤解前揭法規之
    意旨，亦未能舉出對其有利之任何特殊情況事證供本院參酌，以實其說。是本件
    受處分人違規行駛之事實，已堪認定。本院經查亦無任何證據足資證明執勤警員
    有捏造事實或違法取締之情事，則執勤警員本其加強道路交通管理、維護交通秩
    序、確保交通安全職責所為之當場舉發，自應受到合法、正確而真正之推定，受
    處分人空言指摘原舉發不當，尚屬無據。從而，原處分機關據以援引上開規定，
    裁處罰鍰新臺幣三千元整，並記違規點數一點，逾期則依裁決書處罰主文規定處
    罰，並無不當，本件異議為無理由，應予駁回。
五、據上論斷，應依道路安全管理處罰條例第八十七條、道路交通案件處理辦法第十
    九條，裁定如主文。
中      華      民      國    九十三    年      九      月    二十四    日
                                臺灣臺中地方法院交通法庭
                                    法  官  張清洲
右正本證明與原本無異。
如不服本裁定，應於送達後五日內，向本院提出抗告狀。
                                    書記官
中      華      民      國    九十三    年      九      月    二十四    日
